# 股东间纠纷起诉公司及股东的账务处理

提问人：yang1a 时间：2019-01-15 22:40:14
陈版您好！请教个问题：甲、乙共同成立 A 公司，后股东甲将部分股权转让给乙，但乙未按规定支付股权转让款 1000 万，双方发生纠纷，甲起诉乙及 A 公司，公司及乙败诉。请问在法院判决后公司是否需计提预计负债？
还是在代股东垫付相关款项时挂往来款核算？@chenyiwei

回答人：chenyiwei
法院的判决内容具体是什么？如果是股权转让纠纷，为何要标的公司承担赔偿？如果确定是垫付，可向乙股东追偿的，则乙有无实际偿还能力？